【裁判字號】    98,訴,2435
【裁判日期】    980908
【裁判案由】    妨害自由等
【裁判全文】
臺灣臺中地方法院刑事判決              98年度訴字第2435號
公  訴  人  臺灣臺中地方法院檢察署檢察官
被      告  乙○○
選任辯護人  劉大正律師
被      告  甲○○
選任辯護人  郭隆偉律師
被      告  丁○○
選任辯護人  劉錦勳律師
            賴鴻鳴律師
被      告  庚○○
被      告  戊○○
選任辯護人  周復興律師
被      告  丙○○
上列被告等因妨害自由等案件，經檢察官提起公訴（九十八年度
偵字第一二四三一號、一四二三六號、九十八年度偵緝字第一五
三六號），被告等就被訴犯罪事實為有罪之陳述，經告知被告等
簡式審判程序之旨，並聽取當事人之意見後，本院裁定由受命法
官獨任適用簡式審判程序，判決如下：
        主    文
乙○○共同傷害人之身體，處有期徒刑肆月；又共同以非法方法
，剝奪人之行動自由，處有期徒刑壹年，扣案如附表貳編號壹、
貳所示之物均沒收。應執行有期徒刑壹年貳月，扣案如附表貳編
號壹、貳所示之物均沒收。
甲○○共同傷害人之身體，處有期徒刑參月；又共同以非法方法
，剝奪人之行動自由，處有期徒刑柒月，扣案如附表貳編號壹、
貳所示之物均沒收。應執行有期徒刑玖月，扣案如附表貳編號壹
、貳所示之物均沒收。
丁○○共同傷害人之身體，累犯，處有期徒刑肆月；又共同以非
法方法，剝奪人之行動自由，累犯，處有期徒刑捌月，扣案如附
表貳編號壹、貳所示之物均沒收。應執行有期徒刑拾月，扣案如
附表貳編號壹、貳所示之物均沒收。
庚○○共同傷害人之身體，處有期徒刑參月；又共同以非法方法
，剝奪人之行動自由，處有期徒刑捌月，扣案如附表貳編號壹、
貳所示之物均沒收。應執行有期徒刑拾月，扣案如附表貳編號壹
、貳所示之物均沒收。
戊○○共同傷害人之身體，累犯，處有期徒刑肆月；又共同以非
法方法剝奪人之行動自由，累犯，處有期徒刑柒月，扣案如附表
貳編號壹、貳所示之物均沒收。應執行有期徒刑玖月，扣案如附
表貳編號壹、貳所示之物均沒收。
丙○○共同傷害人之身體，累犯，處有期徒刑肆月；又共同以非
法方法，剝奪人之行動自由，累犯，處有期徒刑捌月，扣案如附
表貳編號壹、貳所示之物均沒收。應執行有期徒刑拾月，扣案如
附表貳編號壹、貳所示之物均沒收。
        犯罪事實
一、戊○○曾因妨害自由案件，經本院於民國（下同）九十五年
    六月五日以九十五年度訴字第二○二號判處有期徒刑二月確
    定，並於九十五年七月七日易科罰金執行完畢。丁○○曾因
    賭博、傷害案件，經臺灣臺南地方法院於九十五年四月十日
    以九十五年簡字第二一五號判處有期徒刑三月、六月，應執
    行有期徒刑七月確定，並於九十七年九月二十二日易科罰金
    執行完畢。丙○○曾於九十三年十一月十五日因違反職役職
    責案件，經國防部中部地方軍事法院以九十三年度臺審字第
    二五一號判決判處有期徒刑三年確定，復於九十四年四月四
    日因搶奪案件，經本院以九十三年度訴字第三一二六號判處
    有期徒刑十一月確定，二罪經定應執行刑有期徒刑三年九月
    ，嗣減為有期徒刑一年十月又十五日，甫於九十六年七月十
    六日執行完畢。
二、乙○○、庚○○、陳凱龍（經檢察官另行通緝中）等三人與
    壬○○就羅慶和將南山寶塔股份有限公司（下稱南山寶塔公
    司）之股權讓渡吳志光之相關事宜，發生糾紛，且乙○○、
    庚○○與陳凱龍等人認為羅慶和得以將南山寶塔公司之股權
    順利讓渡吳志光之事，彼等亦有參與，而不滿壬○○並未將
    彼等可分得之佣金新臺幣（下同）五百萬元交出。詎乙○○
    、庚○○與陳凱龍為迫使壬○○交出該筆五百萬元，遂由乙○○、戊○○等人先於九十七年十一月二十五日晚間八時許
    前往陳德煌所經營位於臺中縣潭子鄉○○路○段四十八號之
    代書事務所，與陳德煌相約於次日（即二十六日）下午五時
    許在羅慶和所經營位於臺中縣潭子鄉○○街三十八巷六號之
    公司商談佣金分配事宜。乙○○、庚○○、陳凱龍並與甲○○、戊○○、丁○○、丙○○、李奎漢（經檢察官另行通緝
    中），及姓名年籍均不詳綽號「阿財」、「辣椒」、「漢堡
    」等數名成年男子，共同基於妨害自由與傷害之犯意聯絡，
    由陳凱龍於九十七年十一月二十六日十四時許，撥打電話予
    壬○○，相約於同日十八時許，在位於臺中縣潭子鄉○○路
    之麥當勞速食店前碰面，嗣壬○○駕駛BMW牌之車牌號碼０
    ８７８—TH號自小客車搭載友人辛○○，依約抵達上開麥當
    勞速食店後，陳凱龍即夥同丁○○、李奎漢、丙○○及綽號
    「辣椒」等數名姓名年籍不詳之成年男子，共同強拉壬○○
    上陳凱龍所使用車牌號碼不詳、INFINITY牌之黑色休旅車，
    因壬○○不從拒不上車，即由其中一名成年男子出手毆打壬○○之臉部，致壬○○受有上下唇挫傷之傷害，丙○○即將
    壬○○由該車之右後車門強押上車，而壬○○雖趁機將前開
    BMW牌之自小客車之鑰匙丟向辛○○，欲使辛○○得以離開
    現場，惟李奎漢及數名姓名年籍不詳之成年男子隨即將辛○○圍住，李奎漢並勾住辛○○之脖子，防止辛○○離開，辛○○眼見無法安然離開現場，迫於無奈，即進入李奎漢等人
    所指示另一輛車牌號碼不詳之汽車內，陳凱龍等人即將壬○○、辛○○載往上開羅慶和所經營之公司，途中陳凱龍、丙○○在前開INFINITY牌之黑色休旅車內，亦共同向壬○○恫
    嚇稱：「趴著，不然要讓你吃子彈」等語，致壬○○心生畏
    懼，陳凱龍等人即共同以上開方式，非法剝奪壬○○與辛○○之行動自由。而乙○○、庚○○、戊○○、甲○○，及該
    綽號「阿財」等之成年男子則於當晚五時許先行開車前往羅
    慶和之上開公司。迨陳凱龍等人將壬○○、辛○○載抵羅慶
    和之上開公司後，即將壬○○踹下車，並將壬○○押入該公
    司內，與陳凱龍、乙○○等人談判前揭五百萬元佣金應如何
    處理，並由與陳凱龍、乙○○具有犯意聯絡之庚○○、甲○○、丙○○、丁○○、李奎漢、戊○○及綽號「阿財」、「
    辣椒」、「漢堡」等二十餘名姓名年籍均不詳之成年男子，
    將壬○○圍住，並由數名姓名年籍不詳之成年男子，在該公
    司門前圍住辛○○，而繼續控制壬○○與辛○○之行動自由
    。期間陳凱龍與乙○○等人為逼使壬○○交出該筆五百萬元
    ，丙○○、戊○○、丁○○、李奎漢、庚○○等人即以徒手
    方式或持熱融膠條（未扣案），接續凌虐毆打壬○○，致壬○○受有頭部損傷、眼眶組織挫傷、上下肢多處挫傷、頸部
    挫傷等傷害，且於當日晚間九時許，脅迫壬○○簽立由乙○○指示陳德煌所擬定，內容記載為「立協議書人壬○○（以
    下簡稱甲方），庚○○（以下簡稱乙方），羅慶和（以下簡
    稱丙方），今三方達成共識，就左列條款，願依約承諾遵守
    ：第一條：甲方、乙方茲因受丙方之委託，處理南投縣南山
    寶塔公司股東股權買賣移轉事宜，丙方同意於丙方之剩餘股
    權完成買賣程序後，願將所得之部分支付予甲方新台幣壹仟
    肆佰萬元正，支付予乙方新台幣伍佰萬元正，作為達成任務
    圓滿之酬金。.. 」等語之協議書，並要求壬○○撥打電話
    予其母賴秀美及其友人陳建達，籌措款項。而陳建達於接獲
    壬○○所撥打之電話後，為瞭解壬○○之情形，遂於晚間十
    時許前往上開羅慶和所經營之公司，壬○○並當場央求其代
    為籌措款項，惟陳建達並未答應，而於當晚十一時許告知乙○○等人沒有辛○○的事情後，將辛○○帶離該處，計辛○○遭限制行動自由達五小時。之後，丙○○等人並將壬○○
    置於其所駕駛之車牌號碼○八七八—TH號自小客車內之皮包
    ，拿進羅慶和之公司內，並脅迫壬○○說出該皮包內之提款
    卡（係壬○○所開立合作金庫商業銀行進化分行之帳戶提款
    卡）之密碼後，再由丙○○先於次日（即九十七年十一月二
    十七日）凌晨一時二十四分許，在位於潭子鄉○○街八十一
    號之潭子鄉農會之提款機，提領現金一萬元，復於同日凌晨
    一時二十九分許，在臺中縣豐原市○○路1號之土地銀行提
    款機，接續提領二萬元、二萬元及一萬五千元（總計共提領
    款項六萬五千元）。期間，丙○○、李奎漢等人復輪流持開
    山刀與鐵鎚（未扣案），向壬○○恫嚇稱：「要剁掉你的手
    腳來解決這件事情」等語，並由甲○○將乙○○、壬○○、
    陳德煌、陳建達、羅慶和等人之協商談話之內容予以錄音，
    且至上午七、八時許，再脅迫壬○○簽發交付面額均為一百
    萬元之支票五張（付款人均為合作金庫商業銀行進化分行、
    票號分別為PL0000000、0000000、0000
    000、0000000、0000000號，詳如附表一
    所示），迨至同日九時許，再由陳凱龍、乙○○等人脅迫壬○○賣掉前開BMW牌之自小客車，以處理彼等所認知之該筆
    五百萬元債務，而壬○○因當時之人身自由已受控制，並遭
    受彼等恐嚇，心生畏懼，即同意由甲○○處理該輛自小客車
    之轉讓事宜（惟因證件不足，而未轉讓成功），而接續使壬○○行無義務之事。嗣羅慶和與陳德煌因受壬○○之請託，
    即允諾願幫壬○○代墊一百萬元給乙○○、陳凱龍等人，且
    由陳德煌於同日上午十時許，前往提領一百萬元，並交予乙○○、陳凱龍等人（乙○○、陳凱龍各分得四十萬元、六十
    萬元。而乙○○並將其所分得款項中之二十萬元平均分予甲○○、戊○○、庚○○及綽號「阿財」之成年男子，每人各
    得五萬元，丙○○亦自該綽號「辣椒」之成年男子處取得陳
    凱龍所交付之五萬元），期使壬○○得以脫身，惟乙○○、
    陳凱龍等人仍未讓壬○○離去。迨至同日中午十二時許，乙○○、陳凱龍等人欲將壬○○押往他處時，壬○○即在羅慶
    和之前揭公司外，趁機跑走。計壬○○遭限制行動自由達約
    十八小時。嗣經壬○○報警處理，而循線查獲乙○○、庚○○、甲○○、戊○○、丁○○等人，並自陳德煌處扣得壬○○所簽發之支票五張，及自乙○○所駕駛之自小客車上扣得
    協議書一份、協商光碟二片、壬○○、羅慶和協商內容三張
    等物，始查悉上情。
三、案經壬○○訴由臺中縣警察局豐原分局報請臺灣臺中地方法
    院檢察署檢察官偵查起訴。
         證據並所犯法條
一、本件被告乙○○、甲○○、丁○○、庚○○、戊○○、丙○○等六人所犯為死刑、無期徒刑、最輕本刑為三年以上有期
    徒刑以外之罪，且非高等法院管轄第一審之案件，經本院裁
    定行簡式審判程序，是其證據之調查，自不受刑事訴訟法第
    一百五十九條第一項、第一百六十一條之二、第一百六十一
    條之三、第一百六十三條之一及第一百六十四條至第一百七
    十條規定之限制，刑事訴訟法第二百七十三條之一第一項、
    第二百七十九條第二項前段、第二百七十三條之二分別定有
    明文，合先敘明。
二、上開犯罪事實，業據被告乙○○、甲○○、丁○○、庚○○
    、戊○○、丙○○於本院審理時坦承不諱，核與證人即告訴
    人壬○○、被害人辛○○於警詢、偵訊及本院審理時所為之
    指述，及證人陳德煌、羅慶和、陳建達、賴秀美於警詢、偵
    查中；證人吳英蘭（即羅慶和之妻）於警詢時證述之情節大
    致相符，復有衛生署臺中醫院九十七年十一月二十七日署中
    醫字第一七八○八號診斷證明書、告訴人壬○○之帳戶存摺
    交易明細、職務報告、被告丙○○之提款位置圖、臺中市警
    察局現場勘察報告（含採證照片十六張）、刑事案件證物採
    驗紀錄表、內政部警政署刑事警察局九十八年一月十五日刑
    紋字第○九七○一九五○七○號鑑驗書、豐原分局偵查隊分
    隊長王繼生製作之錄音譯文表（即被告乙○○與告訴人等人
    在羅慶和之前揭公司內之部分談話內容）各一份及被告丙○○前揭提款位置之監視錄影光碟二片、錄影翻拍照片十六張
    、通聯調閱查詢單等在卷可稽，且有扣案之支票五張、協議
    書一份、協商光碟二片、壬○○、羅慶和協商內容三張可佐
    ，足見被告乙○○等人上開自白確與事實相符，本件事證明
    確，被告乙○○等人上開犯行洵堪認定，自應依法論科。
三、按以強暴之方法剝奪人之行動自由時，若無傷害之故意，而
    於實施強暴行為之過程中，致被害人受有傷害，乃實施強暴
    之當然結果，固不另論傷害罪。惟妨害自由罪，並非以傷人
    為當然之手段，若行為人另具有傷害故意，且發生傷害結果
    ，自應成立傷害罪名，如經合法告訴，即應負傷害罪責（最
    高法院九十四年度台上字第四七八一號、九十三年度台上字
    第三四一二號判決意旨參照）；被告乙○○等人於事實欄所
    述對告訴人壬○○妨害自由過程中，另以徒手或持熱融膠條
    毆打方式所為傷害犯行，均非在剝奪告訴人壬○○自由中所
    使用之當然手段，其等顯有另具傷害告訴人壬○○之故意，
    是核被告乙○○、甲○○、丁○○、庚○○、戊○○、丙○○等人所為，均係犯刑法第三百零二條第一項之非法剝奪他
    人行動自由罪、同法第二百七十七條第一項之傷害罪；次按
    ，刑法第三百零二條之妨害自由罪，係妨害他人自由之概括
    規定，故行為人具有一定目的，以非法方法剝奪人之行動自
    由者，除法律別有處罰較重之規定（例如略誘及擄人勒贖等
    罪），應適用各該規定外，如以使人行無義務之事，或妨害
    人行使權利為目的，而其強暴、脅迫已達剝奪人行動自由之
    程度，祇成立本罪，不應再依同法第三百零四條論處，誠以
    此項使人行無義務之事，或妨害人行使權利之低度行為，應
    為剝奪人行動自由之高度行為所吸收，不能以其目的係在使
    人行無義務之事，或妨害人行使權利，認為係觸犯刑法第三
    百零二條第一項及第三百零四條第一項之二罪名，依同法第
    五十五條，從一重處斷（最高法院九十二年度臺上字第六五
    六○號判決要旨參照）。另刑法第三百零二條之妨害自由罪
    ，原包括私禁及以其他非法方法剝奪人之行動自由而言，所
    謂非法方法，當包括強暴、脅迫等情事在內。若以水果刀強
    押被害人上其所駕駛之自用轎車，剝奪其行動自由，並於車
    行途中，被害人要求迴車，並表示如不迴車，即跳車云云，
    而於妨害自由行為繼續中，嚇稱如跳車即予輾死等語。自屬
    包含於妨害被害人行動自由之同一意念之中，縱其所為，合
    於刑法第三百零五條恐嚇危害安全之情形，仍應視為剝奪行
    動自由之部分行為，不另構成該條之罪（最高法院七十四年
    臺上字第三四○四號判例要旨、同院九十五年度臺上字第四
    二一二號判決參照）。被告乙○○等與其共犯為達迫使壬○○交出渠等所認得可分得之佣金五百萬元之目的，而強押壬○○、辛○○至羅慶和所經營之公司，剝奪其等行動自由，
    且於過程中曾出言恐嚇告訴人壬○○，致危害其生命、身體
    之安全，並脅迫壬○○簽立協議書、簽發如附表一所示之五
    張支票及交付其所使用之自小客車由甲○○處理轉讓事宜，
    且告知其所有提款卡之密碼，而有使人行無義務之事之行為
    ，雖該當於刑法第三百零五條、第三百零四條第一項之構成
    要件，然依據上開說明，被告等此等行為，應為刑法第三百
    零二條第一項之以其他非法方法剝奪行動自由罪之部分行為
    ，不再論以刑法第三百零五條、第三百零四條第一項之罪，
    附此說明。被告乙○○、甲○○、丁○○、庚○○、戊○○
    、丙○○等六人與共犯陳凱龍、李奎漢及綽號「阿財」、「
    辣椒」、「漢堡」等二十餘名不詳姓名年籍之成年男子間，
    就上開傷害及非法剝奪行動自由罪間，有犯意聯絡及行為分
    擔，均應各依刑法第二十八規定，各論以共同正犯。又被告
    乙○○等人以一行為，同時剝奪壬○○、辛○○二人之行動
    自由，為同種想像競合犯，應各依刑法第五十五條之規定，
    均僅從一重處斷，公訴意旨雖認被告等剝奪壬○○、辛○○
    行動自由之犯行，犯意各別，應分論併罰，其法律上見解，
    容有未洽，並經蒞庭檢察官當庭更正為想像競合犯，併此敘
    明。而被告乙○○等人所犯非法剝奪行動自由罪及傷害罪間
    ，均犯意各別，行為互殊，各應分論併罰。再被告戊○○曾
    因妨害自由案件，經本院於九十五年六月五日以九十五年度
    訴字第二○二號判處有期徒刑二月確定，並於九十五年七月
    七日易科罰金執行完畢；被告丁○○曾因賭博、傷害案件，
    經臺灣臺南地方法院於九十五年四月十日以九十五年簡字第
    二一五號判處有期徒刑三月、六月，應執行有期徒刑七月確
    定，並於九十七年九月二十二日易科罰金執行完畢；被告丙○○曾於九十三年十一月十五日因違反職役職責案件，經國
    防部中部地方軍事法院以九十三年度臺審字第二五一號判決
    判處有期徒刑三年確定，復於九十四年四月四日因搶奪案件
    ，經本院以九十三年度訴字第三一二六號判處有期徒刑十一
    月確定，二罪經定應執行刑有期徒刑三年九月，嗣減為有期
    徒刑一年十月又十五日，甫於九十六年七月十六日執行完畢
    等情，有臺灣臺中地方法院檢察署刑案資料查註紀錄表、臺
    灣高等法院被告前案紀錄表各三份在卷可按，其等三人於受
    有期徒刑之執行完畢後，五年以內故意再犯本件有期徒刑以
    上之罪，為累犯，均應依法加重其刑。爰審酌被告乙○○、
    庚○○縱認與壬○○間有佣金分配糾紛未決，竟未能理性解
    決，而與陳凱龍糾集甲○○、丁○○、戊○○、丙○○等人
    強押告訴人壬○○及被害人辛○○至羅慶和經營之公司，剝
    奪其等之行動自由，並對壬○○施以徒手或以熱融膠條毆打
    等方式凌虐，手段甚為殘虐，強押施虐期間達十八小時許，
    造成壬○○、辛○○精神上恐懼，妨害其等二人之人身安全
    甚鉅，且被告等六人犯後迄今均未與告訴人壬○○及被害人
    辛○○等達成和解，賠償其等之損害，原不宜寬縱，惟念及
    被告乙○○等六人於本院審理時終能坦認犯行，尚知悔悟，
    再兼衡被告乙○○於本案係立於主導地位，涉案情節較重，
    而被告甲○○、丁○○、庚○○、戊○○、丙○○係聽命於
    被告乙○○及共犯陳凱龍行事之下屬，本案犯罪居於輔助之
    地位，且被告甲○○未實際動手傷害被害人壬○○、被告丁○○並未分得款項等一切情狀，分別就其等所犯各罪，量處
    如主文所示之刑，並各定其等應執行之刑，以示懲儆。扣案
    如附表二編號一、二所示之協議書一份、協商光碟二片、係
    被告乙○○等人所有，因本件犯罪所得之物，爰依刑法第三
    十八條第一項第三款規定宣告沒收。又票據上權利之行使，
    與票據之占有，在票據法上有不可分離之關係，非持有票據
    之執票人，不得行使票據上之權利。本件扣案由被害人壬○○所簽發如附表一編號一至五所示之支票五紙，均為無記名
    支票，有該等支票影本在卷可參，雖係被告等六人因犯罪所
    得之物，惟均已交由證人陳德煌所收執，並交予警方扣案，
    業經證人陳德煌於警詢中證述屬實（見警卷第六十頁），則
    上開支票五紙已非屬被告等人所有，又非屬違禁物，核與刑
    法第三十八條所規定之沒收要件不符，爰均不予宣告沒收。
    至附表二編號三所示之協商內容三張，係被告乙○○等於案
    發後所製作，並非犯本件犯罪所得或所用之物，亦非違禁物
    ，自無從為沒收之諭知。至被告乙○○等用以傷害、恐嚇被
    害人壬○○所用之熱融膠條、開山刀、鐵鎚等物，雖係被告
    乙○○等供犯本件犯行所用之物，惟未據扣案，且其中熱融
    膠條係被告丙○○自大賣場所購買，並已為其所丟棄，業經
    被告丙○○於警詢時供述在卷（見九十八年度偵字第一二四
    三一號卷(二)第三十五）；而該開山刀、鐵鎚等物復查無積極
    證據證明係被告乙○○等人或其等共犯陳凱龍等人所有之物
    或係違禁物，均不予宣告沒收，併附敘明。
據上論斷，應依刑事訴訟法第二百七十三條之一第一項、第二百
九十九條第一項前段，刑法第二十八條、第三百零二條第一項、
第二百七十七條第一項、第四十七條第一項、第五十五條、第五
十一條第五款、第三十八條第一項第三款，刑法施行法第一條之
一，判決如主文。
本案經檢察官己○○到庭執行職務。
中    華    民    國    98    年    9     月    8     日
            臺灣臺中地方法院刑事第四庭
                                法  官 許金樹
上正本證明與原本無異。
如不服本判決，應於收送達後10日內向本院提出上訴書狀（應敘
述具體理由並附繕本）。
上訴書狀如未敘述理由，應於上訴期間屆滿後20日內補提理由書
於本院。
                                書記官 王崑煜
中    華    民    國    98    年    9     月    8     日
附錄論罪科刑法條
刑法第二百七十七條第一項（普通傷害罪）
傷害人之身體或健康者，處三年以下有期徒刑、拘役或一千元以
下罰金。
刑法第三百零二條第一項（剝奪他人行動自由罪）
私行拘禁或以其他非法方法，剝奪人之行動自由者，處五年以下
有期徒刑、拘役或三百元以下罰金。
附表一、
┌──┬─────┬─────┬─────┬───┬───────┐
│編號│發票日期  │票面金額（│ 票   號  │發票人│ 付  款  人   │
│    │          │新臺幣）  │          │      │              │
├──┼─────┼─────┼─────┼───┼───────┤
│ 1  │97.11.20  │一百萬元  │PL0000000 │壬○○│合作金庫商業銀│
│    │          │          │          │      │行進化分行    │
├──┼─────┼─────┼─────┼───┼───────┤
│ 2  │97.11.30  │一百萬元  │PL0000000 │壬○○│合作金庫商業銀│
│    │          │          │          │      │行進化分行    │
├──┼─────┼─────┼─────┼───┼───────┤
│ 3  │97.12.10  │一百萬元  │PL0000000 │壬○○│合作金庫商業銀│
│    │          │          │          │      │行進化分行    │
├──┼─────┼─────┼─────┼───┼───────┤
│ 4  │97.12.25  │一百萬元  │PL0000000 │壬○○│合作金庫商業銀│
│    │          │          │          │      │行進化分行    │
├──┼─────┼─────┼─────┼───┼───────┤
│ 5  │98.1.25   │一百萬元  │PL0000000 │壬○○│合作金庫商業銀│
│    │          │          │          │      │行進化分行    │
└──┴─────┴─────┴─────┴───┴───────┘
附件二、
┌──┬───────────────┐
│編號│  扣押物品名稱                │
├──┼───────────────┤
│ 1  │  協議書一份                  │
├──┼───────────────┤
│ 2  │  協商光碟二片                │
├──┼───────────────┤
│ 3  │  協商內容三張                │
└──┴───────────────┘


司法院資訊處製作；財團法人民間司法改革基金會備份。
